臺灣高等法院刑事判決
110年度上訴字第224號
上  訴  人  臺灣臺北地方檢察署檢察官
上  訴  人  
即  被  告  孔台莉


選任辯護人  魏敬峯律師（法扶律師）
上列上訴人因被告詐欺等案件，不服臺灣臺北地方法院109年度
審訴字第1284號、第1432號、第1456號、第1525號，中華民國10
9年11月26日第一審判決（起訴案號：臺灣臺北地方檢察署109年
度偵字第19420號、第19715號、第19723號、第22003號、第2221
8號；追加起訴案號：109年度偵字第17775號、第22849號、第23
144號；109年度偵字第25181號、第25480號；109年度偵字第262
70號；移送併辦案號：109年度偵字第25480號；109年度偵字第2
6270號、第26401號、110年度偵字第3968號），提起上訴，本院
判決如下：
    主  文
原判決關於附表一編號2、5部分暨定應執行刑部分均撤銷。
甲○○犯三人以上共同以網際網路對公眾散布而犯詐欺取財罪，處
有期徒刑壹年肆月。又犯冒用公務員名義三人以上共同犯詐欺取
財罪，處有期徒刑壹年肆月。
其他上訴駁回。
上開撤銷改判部分與上訴駁回部分所處之刑，應執行有期徒刑叁
年貳月。
    事  實
一、甲○○自民國109年6月間某日起，加入真實姓名年籍不詳、綽
    號「哆拉A夢」之成年人所屬之詐騙集團（下稱本案詐騙集
    團），負責持集團提供之金融機構提款卡至自動提款機提領
    現金（即俗稱「車手」）之工作。本案詐騙集團並應允給予
    報酬，甲○○明知此係三人以上不法詐騙集團，竟為貪圖報酬
    而擔任車手工作，與本案詐騙集團成員意圖為自己不法所有
    ，共同基於三人以上詐欺取財及洗錢之犯意聯絡，由本案詐
    騙集團成員金融帳戶提款卡及密碼後，以電話、網際網路，
    向被害人施用詐術，致其等陷於錯誤，而依本案詐騙集團成
    員之指示，將款項匯入金融帳戶（被害人、詐騙方式、匯款
    時間、金額、匯入帳戶均如附表一所示）。本案詐騙集團成
    員再透過甲○○所有、如附表二編號1所示之行動電話聯繫甲○○，將前揭金融帳戶之提款卡、密碼交付之，甲○○即依指示
    於附表一各該編號所示提領時間、地點提領各該帳戶款項，
    並將之連同提款卡裝入信封袋內，攜至指定地點交予本案詐
    騙集團成員收取，藉此製造金流斷點，以掩飾及隱匿詐欺所
    得財物之來源、去向及所在。甲○○並因此分別於109年6月8
    日取得報酬新臺幣（下同）1,500元；於同年月9日取得報酬
    1,500元；於同年月15日取得報酬2,000元。嗣於同年月16日
    領得款項後，依指示前往臺北市大安區復興南路2段191前交
    付領得款項予上手之際，適警獲報前往該址而於臺北市○○區
    ○○○路0段000號前發覺其形跡可疑，而上前盤查，當場扣得
    如附表二所示之物而查獲上情。
二、案經附表一所示之被害人訴由臺北市政府警察局信義分局、
    松山分局、大安分局、文山第二分局報告臺灣臺北地方檢察
    署檢察官偵查起訴、追加起訴及移送併辦。
    理  由
壹、證據能力部分：
    當事人、辯護人對於本院作為得心證依據之被告以外之人於
    審判外陳述，均全部同意作為證據，本院審酌各項證據作成
    時之狀況，認為並無不可信或不適當之情事，依刑事訴訟法
    第159條之5第1項規定，均有證據能力。至其餘非供述證據
    ，本院查無有何違反法定程序取得之情形，應認俱有證據能
    力。
貳、實體部分：　　
一、訊據被告甲○○對於上開客觀事實固坦承在卷，惟否認有加重
    詐欺取材、洗錢犯行，辯稱：我所為僅該當普通詐欺罪，我
    沒有洗錢等語。其辯護人辯護意旨稱：被告僅有一人，犯罪
    事實未曾出現其他2人姓名，不能認定有3人一同犯案，且被
    告至銀行帳戶直接提領贓款，雖因此發生掩飾或隱匿贓款去
    向或所在之效果，此乃詐欺取財犯罪既遂之結果，尚難認為
    洗錢行為等語。經查：
　㈠上開客觀事實，業據被告甲○○於警詢、偵訊、原審、本院準
    備程序及審判程序均坦承（見偵字第19420號卷第7至13頁、
    偵字第19715號卷第5至11頁、偵字第19723號卷第9至13頁、
    偵字第22003號卷第13至19頁、偵字第22218號卷第9至15頁
    、偵字第17775號卷第11至20頁、偵字第22849號卷第9至14
    頁、偵字第25181號卷第9至15頁、偵字第25480號卷第11至2
    0頁、偵字第26401號卷第7至12頁、偵字第26270號卷第9至1
    3頁、偵字第19420號卷第57至59頁、偵字第30292號卷第23
    至35頁，審訴字第1284號卷第115頁、第123頁、第124頁、
    第131頁，本院卷第114、184頁），並有以下補強證據可資
    佐證：
　  ⒈證人即被害人丑○○、林嘉磘、戊○○、寅○○、癸○○、乙○○、
      丙○○、庚○○、子○○、壬○○、己○○、卯○○、辛○○、辰○○、丁○；證人江安哲於警詢中之證述（見偵字第19420號卷第33
      至37頁、偵字第19723號卷第15至17頁、偵字第22003號卷
      第11至12頁、第7至9頁、偵字第22218號卷第31至35頁、
      偵字第19715號卷第19至22頁、偵字第23144號卷第21至23
      頁、第25至31頁、偵字第17775號卷第193至194頁、第229
      至231頁、第255至256頁、偵字第25181號卷第59至67頁、
      偵字第25480號卷第57至58頁、第65至66頁、偵字第26270
      號卷第19至23頁）。
　  ⒉如附表一各該編號所示帳戶之申請人資料及歷史交易明細
      表（見偵字第19723號卷第25頁、偵字第22003號卷第25至
      27頁、偵字第22218號卷第27頁、偵字第23144號卷第89至
      95頁、偵字第17775號卷第179至181頁、第214至215頁、
      偵字第25181號卷第35至44頁、偵字第25480號卷第33至37
      頁、第53至55頁、偵字第26270號卷第25頁）。
　  ⒊被告提領款項之監視器錄影畫面暨翻拍照片、熱點資料詳
      細列表、提領車手資料、提領清冊及明細表（見偵字第19
      420號卷第19至21頁、偵字第19715號卷第31至33頁、第59
      頁、偵字第19723號卷第19至21頁、偵字第22003號卷第21
      至23頁、偵字第22218號卷第17至27頁、偵字第23144號卷
      第53至59頁、偵字第17775號卷第175至177頁、第77至121
      頁、偵字第25181號卷第17至34頁、偵字第25480號卷第9
      至10頁、偵字第26270號卷第35至39頁）。
　  ⒋新北市政府警察局板橋分局板橋派出所受理刑事案件報案
      三聯單、受理各類案件紀錄表、金融機構聯防機制通報單
      、內政部警政署反詐騙諮詢專線紀錄表、告訴人丑○○提出
      之新北市板橋區農會匯款申請書；高雄市政府警察局小港
      分局小港派出所受理詐騙帳戶通報警示簡便格式表；新北
      市政府警察局新莊分局新莊派出所受理詐騙帳戶通報警示
      簡便格式表、新竹市警察局第三分局朝山派出所受理詐騙
      帳戶通報警示簡便格式表、內政部警政署反詐騙諮詢專線
      紀錄表、告訴人戊○○提出之郵政自動櫃員機交易明細表、
      告訴人辛○○提出之新莊區農會匯款申請書；桃園市政府警
      察局中壢分局龍興派出所受理刑事案件報案三聯單、受理
      各類案件紀錄表、受理詐騙帳戶通報警示簡便格式表、內
      政部警政署反詐騙諮詢專線紀錄表；告訴人癸○○提出之玉
      山銀行匯款申請書、內政部警政署反詐騙諮詢專線紀錄表
      、金融機構聯防機制通報單；告訴人乙○○提出之網路銀行
      轉帳畫面截圖、桃園市政府警察局龜山分局大林派出所受
      理詐騙帳戶通報警示簡便格式表、內政部警政署反詐騙諮
      詢專線紀錄表、金融機構聯防機制通報單；告訴人丙○○提
      出之臺灣土地銀行匯款申請書、告訴人子○○提出之星展銀
      行匯款申請書回條聯；告訴人己○○之中國信託銀行帳戶交
      易明細表、告訴人卯○○之永豐銀行帳戶交易明細表；告訴
      人丁○之郵政跨行匯款申請書；告訴人丙○○提出通訊軟體L
      ine對話紀錄截圖、玉山銀行109年7月30日玉山個( 集中)
       字第1090088531號函暨帳號28839客戶個資及交易明細查
      詢、詐騙帳戶28839遭提領之交易明細、被告109年6月15
      日提領ATM及路口監視器畫面截圖、被害人丙○○部分之新
      北市政府警察局受理各類案件紀錄表（見偵字第19420號
      卷第29至31頁、第39至41頁、偵字第19723號卷第23頁、
      偵字第22003號卷第29至40頁、偵字第22218號卷第37至47
      頁、偵字第23144號卷第61至67頁、第73頁、第77至81頁
      、偵字第17775號卷第221頁、第257頁、偵字第25480號卷
      第61頁、第69至71頁、偵字第26270號卷第33頁、偵字第3
      0292號卷第55頁反面、第59頁反面至第65頁第67至71頁、
      第73頁、第75至77頁、第81頁至反面）。
　  ⒌如附表二各該編號所示之扣案物。
  ㈡被告雖以前詞置辯，惟：
　　⒈被告就附表一編號1至15所示各次犯行，係持詐騙集團提供
      之人頭帳戶提款卡，並依不詳人士「哆拉A夢」之指示，
      負責前往各處自動提款機提領款項後，將之交付詐欺集團
      上游，同集團另有其他共犯負責致電被害人施用詐術，可
      認該詐騙集團成員至少分別有負責提供人頭提款卡、指示
      車手提領作業、撥打電話施用詐騙、車手提款等人，其中
      附表一編號2號所示之犯行中，更有負責刊登詐騙訊息者
      ，是上揭詐欺集團成員明顯有3人以上，均已該當「三人
      以上」共同實施詐欺行為甚明，要非僅以被告不知該等人
      士之真實年籍資料或姓名、綽號，即認無3人以上實施共
      同詐欺之犯行。
　　⒉按洗錢防制法於105年12月28日修正公布，並於106年6月28
      日生效施行（下稱新法）。本案發生於新法時期，自有該
      新法之適用。修正前該法（下稱舊法）將洗錢行為區分為
      將自己犯罪所得加以漂白之「為自己洗錢」及明知是非法
      資金，卻仍為犯罪行為人漂白黑錢之「為他人洗錢」兩種
      犯罪態樣，且依其不同之犯罪態樣，分別規定不同之法定
      刑度。新法將洗錢行為之處置、多層化及整合等各階段，
      全部納為洗錢行為，而於新法第2條規定：「本法所稱洗
      錢，指下列行為：一、意圖掩飾或隱匿特定犯罪所得來源
      ，或使他人逃避刑事追訴，而移轉或變更特定犯罪所得。
      二、掩飾或隱匿特定犯罪所得之本質、來源、去向、所在
      、所有權、處分權或其他權益者。三、收受、持有或使用
      他人之特定犯罪所得。」且為避免舊法時期過度限縮洗錢
      犯罪成立之可能，亦模糊前置犯罪僅在對於不法金流進行
      不法原因之聯結而已，造成洗錢犯罪成立門檻過高，洗錢
      犯罪難以追訴。故新法就其中採取門檻式規範者，明定為
      最輕本刑為6個月以上有期徒刑之罪，並將「重大犯罪」
      之用語，修正為「特定犯罪」；另增列未為最輕本刑為6
      個月以上有期徒刑之罪所涵括之違反商標法等罪，且刪除
      有關犯罪所得金額須在5百萬元以上者，始得列入前置犯
      罪之限制規定，以提高洗錢犯罪追訴之可能性。從而新法
      第14條第1項所規範之一般洗錢罪，必須有第3條規定之前
      置特定犯罪作為聯結，始能成立。以日益猖獗之詐欺集團
      犯罪為例，詐欺集團向被害人施用詐術後，為隱匿其詐欺
      所得財物之去向，而令被害人將其款項轉入該集團所持有
      、使用之人頭帳戶，並由該集團所屬之車手前往提領詐欺
      所得款項得逞，檢察官如能證明該帳戶內之資金係本案詐
      欺之特定犯罪所得，即已該當於新法第14條第1項之一般
      洗錢罪；又過去實務認為，行為人將自己犯罪所得財物交
      予其他共同正犯，祇屬犯罪後處分贓物之行為，非洗錢法
      制法所規範之洗錢行為。惟依新法規定，倘行為人意圖掩
      飾、隱匿詐欺集團之特定犯罪所得來源，而將特定犯罪所
      得交予其他共同正犯而移轉之，因而有隱匿其去向之效果
      ，即難認僅單純犯罪後處分贓物之行為，應構成新法第2
      條第1或2款之洗錢行為（最高法院108年度台上字第2500
      號、第3993號、109年度台上字第436號判決意旨參照）。
　　⒊被告雖否認有洗錢之行為，然依附表一各編號所示，其參
      與之本案詐欺集團，均係詐騙被害人後由被害人匯款至該
      集團管領之人頭帳戶內，再由車手出面領出人頭帳戶內之
      詐欺所得。匯入人頭帳戶之款項將之領出，已有隱匿其去
      向之效果，而將被害人交付匯入帳戶內之存款領出後交給
      詐騙集團上游成員，其目的本為掩飾或隱匿此錢財之來源
      ，製造金流斷點，透過移轉予其他集團成員之方式而達到
      隱匿其去向之效果，依據上開說明，此等手法自係洗錢防
      制法（新法）第2條第2款之洗錢行為甚明，被告既然知悉
      其所為乃為替詐欺集團收取詐欺犯罪所得、規避檢警查緝
      ，自不能推稱無參與洗錢之行為及犯意聯絡，是其此部分
      所辯，尚非可採。
　㈢綜上所述，本案事證明確，被告如附表一編號1至15號各該犯
    行均堪認定，均應依法論科。
二、論罪之理由：
　㈠核被告就附表一各編號所為之所犯罪名如下：
　　⒈就附表一編號1、3至4、6至15號所為，均係犯刑法第339條
      之4第1項第2款之加重詐欺取財罪，洗錢防制法第14條第1
      項、同法第2條第2款洗錢罪。
　　⒉就附表一編號2號所為，係犯刑法第339條之4第1項第2款、
      第3款之加重詐欺取財罪，洗錢防制法第14條第1項、同法
      第2條第2款洗錢罪。又追加起訴事實（臺北地檢署109年
      度偵字第1775號、第22849號、第23144號）雖未敘及被告
      此部分尚涉有刑法第339條之4第1項第3款之以網際網路對
      公眾散布而犯詐欺取財罪，惟然該部分事實與追加起訴之
      三人以上共同犯詐欺取財之犯罪事實具有事實上一罪之同
      一案件關係，應為起訴效力所及，本院自應併予審究，附
      此敘明。　
　　⒊就附表一編號5號所為，均係犯刑法第339條之4第1項第1款
      、第2款之加重詐欺取財罪，洗錢防制法第14條第1項、同
      法第2條第2款洗錢罪。又追加起訴事實（臺北地檢署109
      年度偵字第25181號、第25480號）雖未敘及被告此部分尚
      涉有刑法第339條之4第1項第1款之冒用公務員名義犯詐欺
      取財罪，惟然該部分事實與追加起訴之三人以上共同犯詐
      欺取財之犯罪事實具有事實上一罪之同一案件關係，應為
      起訴效力所及，本院自應併予審究，亦附此指明。
　㈡本案詐騙集團成員向附表一編號6所示被害人戊○○陸續所為之
    詐騙行為，均係基於同一目的，以相同之詐騙方法，而詐得
    款項，並侵害同一法益，各行為之獨立性極為薄弱，依一般
    社會健全觀念，難以強行分開，於刑法評價上，以視為數個
    舉動之接續施行，合為包括之一行為予以評價較為合理，故
    應成立接續犯，僅論以一罪。
　㈢按共同正犯之成立，祇須具有犯意之聯絡，行為之分擔，既
    不問犯罪動機起於何人，亦不必每一階段犯行，均經參與；
    共同正犯之意思聯絡，原不以數人間直接發生者為限，即有
    間接之聯絡者，亦包括在內；其表示之方法，不以明示通謀
    為必要，即相互間有默示之合致，亦無不可；共同實行犯罪
    行為之人，在合同意思範圍以內，各自分擔犯罪行為之一部
    ，相互利用他人之行為，以達其犯罪之目的者，本於責任共
    同之原則，即應對於全部所發生結果共同負責。本案被告負
    責提領款項後，將之交付詐欺集團上游，而其他共犯則有負
    責刊登詐騙訊息、有負責致電被害人、有指示被告取款資訊
    者，是該詐騙集團成員間，彼此合作，各自擔任詐騙、聯繫
    、取款之工作，被告所參與者即屬整體犯罪計畫之一環，而
    與其餘詐欺集團之成年成員間，就本案附表一編號1至15號
    所示加重詐欺取財犯行有直接或間接之犯意聯絡，各自分擔
    犯罪行為之一部，相互利用他人之行為，以達其犯罪之目的
    者，即應對全部所發生之結果，共同負責，應依照刑法第28
    條規定，論以共同正犯。
　㈣被告就附表一編號1至15號各次所犯上開加重詐欺取財罪與洗
    錢罪間，各係一行為觸犯數罪名，為異種想像競合犯，均應
    從一重之加重詐欺取財罪處斷。 
　㈤罪數關係：
　　⒈被告就附表一編號1至15號所示犯行，各次犯行時間相隔有
      距，犯意各別，行為互殊，應予分論併罰。
　　⒉刑法第339條之4第1項所列各款為詐欺取財之加重條件，如
      犯詐欺取財罪兼具數款加重情形時，因詐欺取財行為祇有
      一個，仍祇成立一罪，不能認為法律競合或犯罪競合，僅
      判決主文應將各種加重情形順序揭明即可，是被告就附表
      一編號2號所犯加重詐欺取財罪，雖兼具刑法第339條之4
      第1項第2款、第3款加重情形；另就附表一編號5號所犯加
      重詐欺取財罪，雖兼具刑法第339條之4第1項第1款、第2
      款加重情形，惟因各僅有一個詐欺取財行為，應僅各成立
      一罪。
　㈥本案無刑法第59條之適用：
　  ⒈按刑法第59條酌量減輕其刑之規定，必其犯罪之情狀顯可
      憫恕者，認科以法定最低刑度仍嫌過重者，始得為之。而
      所謂「犯罪之情狀顯可憫恕」，必須犯罪另有特殊之原因
      與環境等情，而在客觀上足以引起一般同情，認為即予宣
      告法定最低度刑期尤嫌過重者而言；至犯罪之動機，犯罪
      之手段，情節輕微，無不良素行，事後坦承犯罪、態度良
      好等情，或經濟困難，擔負家庭生活等情狀，僅可為法定
      刑內從輕科刑之標準，與犯罪情狀可憫恕之情形殊異，不
      得據為刑法第59條酌量減輕之理由（最高法院96年度台上
      字第7451號判決意旨可資參照）。
　  ⒉被告之辯護人固為其利益主張：被告為社會上弱勢群體，
      具有身心障礙情形，資力貧乏，含辛茹苦養育子女，經濟
      壓力著實重大，其透過報紙剪報應徵工作，卻因自身教育
      程度及身心障礙之身分，遭詐騙集團無情利用受騙，被告
      雖有意願與被害人和解，確有可憫恕之處，惟和解金額及
      付款方式對於弱勢之被告而言確實沉重且無力達成，是請
      求依刑法第59條規定酌減其刑等語。
　  ⒊惟查，被告患有第一類精神障礙，然其障礙程度屬輕度，
      此有中華民國身心障礙證明影本附卷可查（見偵字第2284
      9號卷第29頁）。又依被告自述其高中畢業之教育程度，
      曾於電子公司、清潔公司上班之智識程度及社會經歷（見
      審訴字第1284號卷第133頁、偵字第19420號卷第59頁），
      可知其非知識淺薄、涉世未深、毫無社會工作歷練之人。
      再參以其於警詢中自承：第1天上班領了第1筆就覺得怪怪
      等語（見偵字第22003號卷第16頁），足徵其應徵本案工
      作後，乃自願擔任本案詐騙集團提款車手。承上，其在客
      觀上並不足以引起一般同情，難認其犯罪之情狀顯可憫恕
      ，揆諸前揭說明，自無刑法第59條規定酌減其刑之適用。
三、不另為無罪之諭知：
  ㈠公訴意旨另以：被告前揭犯行，亦同時涉犯組織犯罪防制條
    例第3條第1項後段之參與犯罪組織罪嫌。
  ㈡訊據被告堅決否認有何違反組織犯罪之犯行，辯稱：我不承
    認等語。　
  ㈢經查，被告實際擔任車手提領詐欺款項之工作日，僅有4日（
    即109年6月8日、9日、15日、16日），且僅係被動接受本案
    詐騙集團成員「哆拉A夢」透過訊軟體LINE之指示，持人頭
    提款卡提領被害人所匯款項，尚難認定被告對於本案詐騙集
    團是否已存在相當之期間、分工聽令方式、報酬分派比例等
    節均已有所知悉；且依卷證資料並無證據足認被告有參與某
    組織或該組織具上下層級之成員隸屬關係、各有明確之分工
    ，而屬結構性之組織等事實。是依罪疑惟輕原則，認被告與
    本案詐騙集團所屬成員彼此間就本案犯行僅係隨個案詐騙分
    工，並無上下從屬之內部管理結構或階級領導關係。亦即，
    被告參與之本案詐騙行為，僅係相約為特定犯罪實行之共犯
    而已，尚非結構性犯罪。承上，檢察官就此部分舉證尚有不
    足，難以論斷被告有何起訴及追加起訴意旨所指之參與犯罪
    組織犯行，然起訴及追加起訴意旨既然認為此部分與前開論
    罪科刑部分具有想像競合犯之裁判上一罪關係，爰不另為無
    罪之諭知，併此敘明。　　　　　
叁、撤銷改判之理由（即附表一編號2、5號部分）、量刑之理由
    ：
一、原審判決就附表一編號2、5號部分論罪科刑，固非無見。惟
    查：原審就被告所涉組織犯罪防制條例第3條第1項後段之參
    與犯罪組織罪嫌部分，不另為無罪之諭知，卻以簡式審判程
    序審理，顯與刑事訴訟法第273之1條第2項之立法意旨有間
    ，容有未洽；另被告就附表一編號2號所示之犯行，尚涉有
    刑法第339條之4第1項第3款之以網際網路對公眾散布而犯詐
    欺取財罪，就附表一編號5號所示之犯行，尚涉有刑法第339
    條之4第1項第1款之冒用公務員名義犯詐欺取財罪，原審疏
    未並論，亦有未合；而原審就上開部分之事實認定後，適用
    法律有誤，即應重新審酌後予以量刑及定應執行之刑。檢察
    官以此為由提起上訴，為有理由，應由本院就此部分予以撤
    銷改判。　
二、量刑之理由：
　  爰以行為人之責任為基礎，審酌被告並無前科，此有本院被告前案紀錄表在卷可參，素行尚稱良好，受有高中教育之智識程度，並有相當之社會基彥，足以辨別事理，當知應自食其力、正道取財之理，就當前詐騙集團橫行，政府窮盡心力追查防堵等情知之甚詳，且大眾傳播媒體亦屢屢報導民眾被詐騙之新聞，竟仍參與詐欺集團擔任車手，擴大詐騙集團規模，與集團成員彼此分工之結果，即使附表一編號2、5號所示之告訴人，分別遭詐騙集團以冒用公務員名義、3人以上共同犯之、利用網際網路詐騙等方式，詐騙匯付現金，獲取不法利益，損及人我互信，並藉由詐騙款項之層層轉交，製造金流斷點，致檢警機關追查不易，致使附表一編號2、5號所示告訴人損害非輕，然被告犯後大致坦認所為、表達悔意，曾於偵訊及原審自白各情，態度尚可，均尚未與附表一編號2、5號所示之告訴人達成和解或成立調解，而以此斟酌被告犯後有無意願賠償或未能賠償原因之態度；暨考量告訴人乙○○當庭陳述：我有3名子女要扶養，我被騙的金額是我1個月收入，是我子女的學費，如果被告要和解，我也願意，但是不應該以現在沒有能力就帶過等語（見審訴字第1284號卷第133頁）；兼衡被告在本案詐騙集團擔任角色之涉案程度，附表一編號2、5號所示告訴人受騙金額；併參以被告罹有第1類輕度身心障礙之身體健康狀況，此有中華民國身心障礙證明影本附卷可查（見偵字第22849號卷第29頁），現職工作及收入、婚姻狀況、尚需扶養照顧之人口之家庭生活經濟狀況（見本院卷第182頁）；及其犯罪之動機、目的及手段等一切情狀，爰分別量處如主文第2項所示之刑。
三、本案不予宣告緩刑之說明：
　  被告固未曾因故意犯罪受有期徒刑以上刑之宣告，此有本院被告前案紀錄表在卷可查，素行良好，且犯後尚能坦承客觀犯行；惟本院審酌本案為集團型態之犯罪，被告僅短短4日擔任本案詐騙集團車手，卻已負責領提款項達15次之多，所領得轉給上游詐欺集團成員之金額非微，且考量被告至今未賠償附表一編號2、5號所示被害人分文或與彼等達成和解，已如前述，且被告之執行刑為有期徒刑3年2月(詳後述)，不合宣告緩刑之要件，是依其涉案程度及本案犯罪情狀，衡酌上情，認不宜宣告緩刑。被告之辯護人為被告利益請求本院給予緩刑之宣告，要無足採。
肆、駁回上訴部分（即附表一編號1、3至4、6至15號及沒收部分
    ）：
一、原審就被告分別涉犯附表一編號1、3至4、6至15號部分，認
    罪證明確，適用洗錢防制法第14條第1項、第18條第1項前段
    ，刑法第11條、第28條、第339條之4第1項第2款、第55條、
    第51條第5款、第38條第2項前段、第38條之1第1項前段、第
    3項，刑法施行法第1條之1第1項等規定，並以行為人之責任
    為基礎，審酌被告並無前科，有本院被告前案紀錄表在卷可
    稽，素行良好；惟其因貪圖一己私利，於本案詐騙集團擔任
    取款車手，不僅漠視他人財產權，且對社會治安造成相當之
    影響，應予相當程度非難；另考量被告犯後坦承犯行之犯後
    態度；告訴人卯○○當庭陳述：我已年屆71歲，沒辦法賺錢，
    我希望被告如果有能力可以賠償我一些等語（見審訴字第12
    84號卷第133頁）；告訴人丁○當庭陳述：我可以接受被告一
    點一點還給我們等語（見審訴字第1284號卷第133頁）。惟
    對此被告當庭僅陳稱：我很對不起大家，但我目前沒有能力
    賠償等語（見審訴字第1284號卷第79頁），而以此斟酌被告
    犯後有無意願賠償或未能賠償原因之態度；兼衡被告在本案
    詐騙集團擔任角色之涉案程度，附表一各該編號所示被害人
    受騙金額；併參以被告罹有第1類輕度身心障礙之身體健康
    狀況，此有中華民國身心障礙證明影本附卷可查（見偵字第
    22849號卷第29頁），暨其自述高中畢業之智識程度，目前
    打臨工、收入不穩定、有工作時日薪1,500元、離婚、需扶
    養1名未成年子女之家庭生活經濟狀況（見審訴字第1284號
    卷第133頁）；及其犯罪之動機、目的及手段等一切情狀，
    分別量處如附表一編號1、3至4、6至15號「原審判決罪刑之
    諭知」欄所示之刑。復就沒收部分說明：
　㈠供犯罪所用之物：
   ⒈扣案如附表二編號1所示之行動電話1支，乃被告所有、供其
     本案犯行與本案詐騙集團成員聯繫使用等節，業據被告於
     本院準備程序中供承在卷（見審訴字第1284號卷第79頁、
     第115頁），爰依刑法第38條第2項前段規定宣告沒收。
   ⒉至附表二編號3至7所示之物，分屬各該存摺、提款卡之帳戶
     申設人所有，並非被告所有之物，且卷內亦無事證可認係
     屬本案詐騙集團共犯所有。又其中附表二編號6、7所示之
     物，復無證據證明與本案相關，爰均不予宣告沒收，併此
     敘明。
 ㈡犯罪所得：
   ⒈本案詐騙集團詐得如附表一各該編號所示款項部分：
     ⑴按犯罪所得，屬於犯罪行為人者，沒收之。但有特別規定
       者，依其規定；又前2項之沒收，於全部或一部不能沒收
       或不宜執行沒收時，追徵其價額，刑法第38條之1第1項
       、第3項分別定有明文。又刑法第11條規定「本法總則於
       其他法律有刑罰、保安處分或『沒收』之規定者，亦適用
       之。但其他法律有特別規定者，不在此限。」，洗錢防
       制法第18條第1項前段規定：「犯第14條之罪，其所移轉
       、變更、掩飾、隱匿、收受、取得、持有、使用之財物
       或財產上利益，沒收之。」，是關於犯罪所得之沒收，
       其他法律另有特別規定者，依「特別法優於普通法」之
       原則，自應優先適用洗錢防制法第18條第1項之規定。惟
       該條文並未規定「不論屬於犯罪行為人與否，均沒收之
       」，自仍以屬於被告所有者為限，始應予以沒收（最高
       法院93年度台上字第3263號、100年度台上字第5026號判
       決意旨可資參照）。
     ⑵扣案如附表二編號2所示之現金，乃被告於109年6月16日
       依指示前往提領者，嗣於前往交付本案詐騙集團成員前
       ，即遭警查獲等情，業據被告於警詢時及本院準備程序
       中供承無誤（見偵字第17775號卷第12至19頁，審訴字第
       1284號卷第115頁），足認前揭款項係洗錢防制法第14條
       第1項之洗錢罪所掩飾、隱匿之財物，應依洗錢防制法第
       18條第1項前段規定沒收。
　   ⑶至被告其餘提領款項（詳見附表一），固為洗錢防制法第
       14條第1項之洗錢罪所掩飾、隱匿之財物，惟已由被告交
       付予本案詐騙集團成員收取，要難認屬被告所有之財物
       ，自無從依洗錢防制法第18條第1項規定宣告沒收，併此
       敘明。
   ⒉被告因本案犯行獲得報酬共計5,000元，業據被告於本院準
     備程序中供述明確（見審訴字第1284號卷第79頁），此為
     被告犯罪所得，既未扣案，亦未賠償附表一各該編號所示
     被害人，爰依刑法第38條之1第1項前段、第3項規定，宣告
     沒收之，並於全部或一部不能沒收或不宜執行沒收時，追
     徵其價額。
　　 且就不予宣告緩刑部分說明：被告雖未有前案犯行，然審
     酌被告不思循正途賺取金錢，為圖私利，竟從事詐欺、洗
     錢行為，對社會秩序影響非微，且考量被告至今未賠償附
     表一各該編號所示被害人分文或與彼等達成和解，已如前
     述，是衡酌上情，認不宜宣告緩刑。被告之辯護人為被告
     利益請求本院給予緩刑之宣告，要無足採。經核原審此等
     部分之認事用法正確，本院並考量被告雖自陳已與附表一
     編號11號所示之告訴人己○○以4萬元成立調解，然以給付條
     件，係自110年4月15日起，每月15日以前給付5千元，顯與
     告訴人所受之8萬元損害有所差距，給付部分亦如杯水，另
     被害人丁○就其損害表示已從郵局領回，有本院公務電話紀
     錄可參（見本院卷第145頁），然相較於被告本案所犯罪數
     、罪質、所造成之總體損害金額甚微等情況，因認原審此
     部分之量刑及沒收、不予緩刑之宣告均屬妥適。
二、檢察官上訴意旨：㈠被告應一併論以組織犯罪防制條例第3條
    第1項後段之參與犯罪組織罪。㈡被告參與三人以上之詐欺集
    團，共同對被害人詐欺取財，且本案被害人眾多，被告所為
    ，嚴重危害社會治安，其行為之惡性非輕；又被告迄未積極
    賠償全部被害人所受之損害，嗣被告於原審雖認罪，惟顯係
    為求取原審從輕量刑之機會，實則其並無真心悔悟之意，本
    案原審就此部分之量刑甚輕，難謂係罪刑相當等語。被告上
    訴意旨：㈠本案應僅論以刑法第339條普通詐欺罪。㈡其未構
    成洗錢防制法第2條第2款之洗錢行為。㈢其應有刑法第59條
    酌量減輕其刑及緩刑之適用。惟查：
　㈠被告並無構成參與組織犯罪之犯行：
　　被告實際擔任車手提領詐欺款項之工作日僅4日，且係被動
    接受詐騙集團成員指示擔任車手提領款項，尚難認被告對於
    該集團存在之期間、分工聽令方式、報酬分派比例等節有所
    知悉，亦無卷證資料可佐其確有參與組織犯罪之實。　　
　㈡被告係涉犯三人以上共同犯詐欺取財罪：
　　被告所屬之詐騙集團成員至少分別有負責提供人頭提款卡、
    指示車手提領作業、撥打電話施用詐騙、車手提款等人，顯
    該當於「三人以上」共同實施詐欺行為甚明。
　㈢被告購成洗錢罪：
　　依附表一所示，被告參與之本案詐欺集團，均係詐騙被害人後由被害人匯款至該集團管領之人頭帳戶內，再由車手出面領出人頭帳戶內之詐欺所得，已有隱匿其去向之效果，而將之交給詐騙集團上游成員，目的本為掩飾或隱匿此錢財之來源，製造金流斷點，透過移轉予其他集團成員之方式而達到隱匿其去向之效果，自係洗錢防制法（新法）第2條第2款之洗錢行為甚明，以被告之智識程度並取得報酬之情形，自難推諉不知。　　
　㈣附表一編號1、3至4、6至15號之量刑妥適：
　　按量刑之輕重，係屬事實審法院得依職權自由裁量之事項，
    苟於量刑時，已依行為人之責任為基礎，並斟酌刑法第57條
    各款所列情狀，而未逾越法定範圍，又未濫用其職權，即不
    得遽指為違法（最高法院99年度台上字第189號判決意旨參
    照）。原審判決既於量刑時，已依上揭規定說明係審酌前揭
    各項情狀，詳如前述，既未逾越法律規定，又未濫用自由裁
    量之權限，原審判決之量刑並無何不當而構成應撤銷之事由
    可言。
　㈤被告無刑法第59條酌減其刑及刑法第74條緩刑之適用：
　　以被告之身心狀況、智識程度及社會經歷，可知其非知識淺
    薄、涉世未深、毫無社會工作歷練之人，其並自述惟第一次
    領款後即感怪異，猶再擔任本案詐騙集團車手，實於客觀上
    不足以引起一般同情，難認其情可憫，而無刑法第59條規定
    之適用。又以被告雖無前科，素行良好，且犯後尚能坦承客
    觀犯行；惟審酌其不思正途賺取金錢，從事本案犯行，對社
    會秩序影響非微，本案復為集團型態之犯罪，被告於短短4
    日提領款項之次數及替集團取得之犯罪所得非微，迄未能大
    筆償付被害人所受損害，依其涉案程度及本案犯罪等情狀，
    認不宜宣告緩刑。
　㈥綜上所述，檢察官及被告前開上訴意旨，核係就原審認事及
    適法裁量權之行使再為爭執，為無理由，此等部分上訴應予
    駁回。　　
伍、撤銷改判暨上訴駁回部分定執行刑之理由：
　　審酌被告所犯數罪之對象係不同被害人，且均屬加重詐欺之
    犯罪，各次犯行間相隔未久，所侵犯者亦為具有不可替代性
    之個人法益，並衡酌刑罰經濟與責罰相當，及對被告本身及
    所犯各罪之總檢視，各次犯行對於被害人財產權侵害程度，
    並考量被告所犯數罪反應出之人格特性，在量刑權之法律拘
    束及法秩序理念規範之比例原則、平等原則等一切情狀後，
    綜合判斷，依刑法第51條第5款規定，定其應執行刑為3年2
    月，以資警惕。　　　
據上論斷，應依刑事訴訟法第369條第1項前段、第364條、第368
條，第299條第1項前段，洗錢防制法第14條第1項，刑法第11條
、第28條、第339條之4第1項第2款、第55條、第51條第5款，刑
法施行法第1條之1第1項，判決如主文。 　　　
本案經檢察官陳鴻濤提起公訴，檢察官王巧玲提起上訴，檢察官
林宏松到庭執行職務。
中　　華　　民　　國　　110 　年　　4 　　月　　15　　日
                  刑事第二十一庭審判長法  官  許宗和
                                      法  官  章曉文
                                      法  官  黃玉婷
以上正本證明與原本無異。
如不服本判決，應於收受送達後20日內向本院提出上訴書狀，其
未敘述上訴之理由者並得於提起上訴後20日內向本院補提理由書
（均須按他造當事人之人數附繕本）「切勿逕送上級法院」。
                                      書記官  傅國軒
中　　華　　民　　國　　110 　年　　4 　　月　　16　　日
附錄：本案論罪科刑法條全文
中華民國刑法第339條之4
犯第 339 條詐欺罪而有下列情形之一者，處 1 年以上 7 年以
下有期徒刑，得併科 1 百萬元以下罰金：
一、冒用政府機關或公務員名義犯之。
二、三人以上共同犯之。
三、以廣播電視、電子通訊、網際網路或其他媒體等傳播工具，
    對公眾散布而犯之。
前項之未遂犯罰之。
洗錢防制法第14條
有第二條各款所列洗錢行為者，處 7 年以下有期徒刑，併科新
臺幣 5 百萬元以下罰金。
前項之未遂犯罰之。
前二項情形，不得科以超過其特定犯罪所定最重本刑之刑。　　
　
附表一：
編號 被害人  詐騙方式 匯款時間 匯款金額 匯入帳戶 提領時間 提領地點 提領金額 原審判決罪刑之諭知 本院判決罪刑之諭知 1（起訴書附表一編號1） 丑○○/提告  本案詐騙集團成員於109年6月8日某時許，致電丑○○佯稱：投資缺錢需向其借款云云，致丑○○陷於錯誤，而依指示匯款。 ⑴109年6月8日13時9分許 ⑵109年6月8日15時22分許 ⑴100,000元 ⑵50,000元 中華郵政淡水中興郵局（帳號：000-00000000000000號，戶名：劉家瑋） ⑴109年6月8日14時12分至13分許 ⑵109年6月8日16時21分許 ⑴臺北市○○區市○路0號地下2樓（臺北市府郵局）自動提款機 ⑵臺北市○○區○○○路0段000號（文山武功郵局）自動提款機 ⑴60,000元；40,000元 ⑵50,000元 甲○○犯三人以上共同詐欺取財罪，處有期徒刑壹年肆月。 上訴駁回。 2（偵字第17775號追加起訴書附表一編號2） 乙○○/提告 本案詐騙集團成員於109年6月5日前某時許，在L.BK好友貸平台網頁上刊登用勞保申請紓困貸款借貸之網友「陳芯葦」訊息，乙○○遂因瀏覽上述訊息而加為LINE好友（ID：0000000q）並詢問相關借貸內容；本案詐騙集團成員遂於同年月8日11時57分許，致電乙○○，向其佯稱：係貸款公司老闆，申貸金額需公文費用云云，致乙○○陷於錯誤，而依指示匯款。（追加起訴書附表一所載「假親友借錢」應予更正） 109年6月8日13時47分許 18,000元 中國信託銀行北投分行帳戶（帳號000-000000000000號，戶名：劉家瑋） 109年6月8日14時39分許 臺北市○○區市○路0號1樓臺北市政府（玉山銀行）自動提款機 20,000元 甲○○犯三人以上共同詐欺取財罪，處有期徒刑壹年貳月。 原判決撤銷。 甲○○犯三人以上共同以網際網路對公眾散布而犯詐欺取財罪，處有期徒刑壹年肆月。 3（偵字第17775號追加起訴書附表一編號1） 癸○○/提告 本案詐騙集團成員於109年6月8日10時13分許，以LINE通訊軟體致電癸○○，佯稱：係叔叔，急需用錢云云，致癸○○陷於錯誤，而委請其丈夫郭忠信依指示匯款。 109年6月8日10時47分許 100,000元 中國信託銀行北投分行帳戶（帳號000-000000000000號，戶名：劉家瑋） 109年6月8日11時53分許 臺北市○○區○○○路000號7-11光復店（中國信託銀行）自動提款機 100,000元 甲○○犯三人以上共同詐欺取財罪，處有期徒刑壹年肆月。 上訴駁回。 4（起訴書附表一編號2） 林嘉磘/提告 本案詐騙集團成員於109年6月9日10時23分許，致電林嘉磘，佯稱：係其姪子，開店急需資金云云，致林嘉磘陷於錯誤，而依指示匯款。 109年6月9日11時43分許 60,000元 中華郵政淡水中興郵局（帳號：000-00000000000000號，戶名：劉家瑋） 109年6月9日11時56分許 臺北市○○區○○○路0段00號（臺北體育場郵局）自動提款機 60,000元 甲○○犯三人以上共同詐欺取財罪，處有期徒刑壹年參月。 上訴駁回。 5（偵字第25181號追加起訴書附表一編號1） 壬○○/提告 本案詐騙集團成員於109年6月9日15時許，致電壬○○，佯稱：係警察，因網路購物遭詐騙之嫌疑人已抓到，需其依指示操作將遭騙之款項銷帳云云，致壬○○陷於錯誤，而依指示匯款。 109年6月9日15時31分許 25,986元 中國信託銀行北投分行帳戶（帳號000-000000000000號，戶名：劉家瑋） 109年6月9日15時39分許 臺北市○○區○○街000號7-11景捷店（中國信託銀行）自動提款機 26,000元 甲○○犯三人以上共同詐欺取財罪，處有期徒刑壹年貳月。 原判決撤銷。 甲○○犯冒用公務員名義三人以上共同犯詐欺取財罪，處有期徒刑壹年肆月。 6（起訴書附表一編號3） 戊○○/提告 本案詐騙集團成員於109年6月11日15時19分許，致電戊○○，佯稱：係親戚王世銘，因更改電話號碼，需重新輸入通訊方式及加入好友云云，戊○○遂於LINE通訊軟體加入「4銘」為好友；本案詐騙集團成員乃於同年月15日11時33分許，以LINE傳送右列帳戶資料，向戊○○佯稱：要向其借款30,000元云云，致戊○○陷於錯誤，而依指示匯款；復向戊○○佯稱：要再向其借款30,000元云云，致戊○○陷於錯誤，而依指示匯款。 ⑴109年6月15日12時41分許⑵109年6月16日6時37分許 ⑴30,000元 ⑵30,000元 臺灣銀行帳戶（帳號：000-000000000000號，戶名：白秋萍） ⑴109年6月15日12時58分、同時59分許止 ⑵109年6月16日8時57分、同時58分許止 ⑴臺北市○○區○○○路0段000號（中國信託銀行延吉分行）自動提款機 ⑵臺北市○○區○○○路0段000號（台新銀行忠孝分行）自動提款機 ⑴20,005元、10,005元 ⑵20,005元、10,005元  甲○○犯三人以上共同詐欺取財罪，處有期徒刑壹年參月。 上訴駁回。 7（起訴書附表一編號4） 辛○○ 本案詐騙集團成員於109年6月14日18時48分許，致電辛○○，佯稱：係其舅舅，因更改電話號碼需加LINE好友云云，致辛○○依指示將之加入LINE並改名鄭雅慈；復於同年月15日9時47分許，以LINE通訊軟體致電，向辛○○佯稱：三舅有事要幫忙做生意，急需借款云云，致辛○○陷於錯誤，委請胞姊郭麗伸依指示匯款。 109年6月15日12時33分許 200,000元 台新銀行八德分行帳戶（帳號：000-00000000000000號，戶名：白秋萍） ⑴109年6月15日13時39分許 ⑵109年6月15日13時50分許 ⑵臺北市○○區○○○路0段000號（合作金庫銀行仁愛分行）自動提款機 ⑵臺北市○○區○○○路0段000巷0弄0號（全家便利超商龍普分店）自動提款機 ⑴20,000元 ⑵130,000元 　 甲○○犯三人以上共同詐欺取財罪，處有期徒刑壹年陸月。 上訴駁回。 8（偵字第17775號追加起訴書附表一編號5）  庚○○／提告 本案詐騙集團成員於109年6月14日12時7分許，致電庚○○，佯稱：係其友人並已更改電話號碼，需重新加入LINE好友云云，庚○○遂以電話號碼搜尋加入LINE通訊軟體好友；本案詐騙集團成員乃於同年月16日11時30分前，以LINE通訊軟體致電庚○○，向其謊稱：需借錢云云，致庚○○陷於錯誤，而依指示匯款。 109年6月16日11時30分許 30,000元 玉山銀行八德分行帳戶（帳號：000-0000000000000號，戶名：白秋萍） 109年6月16日11時39分許 臺北市○○區○○○路0段000號（玉山銀行大安分行）自動提款機 30,000元 甲○○犯三人以上共同詐欺取財罪，處有期徒刑壹年貳月。 上訴駁回。 9（偵字第17775號追加起訴書附表一編號3） 丙○○／提告 本案詐騙集團成員於109年6月14日17時許，致電丙○○，由丙○○妻子富毓屏接聽，佯稱：係富毓屏之姪子小強，要求加入LINE好友云云，富毓屏遂將之加入好友。本案詐騙集團成員遂於翌（15）日12時30分以LINE通訊軟體致電富毓屏，向其謊稱：與人合夥做生意，需周轉資金云云，使富毓屏轉告丈夫丙○○此情，致丙○○陷於錯誤，委由妻子富毓屏依指示匯款。 109年6月15日14時35分許 148,000元 玉山銀行八德分行帳戶（帳號：000-0000000000000號，戶名：白秋萍） 109年6月15日15時9分許起至15時12分許止 臺北市○○區○○路0段00號（玉山銀行基隆路分行）自動提款機 50,000元 50,000元 48,000元 甲○○犯三人以上共同詐欺取財罪，處有期徒刑壹年肆月。 上訴駁回。 10（偵字第25181號追加起訴書附表一編號3） 卯○○／提告 本案詐騙集團成員於109年6月14日17時55分許，致電卯○○，佯稱：係其友人王秋金，急需借款云云，致卯○○陷於錯誤，而依指示匯款。 109年6月15日12時55分許 20,000元 臺灣新光銀行帳戶（帳號000-0000000000000號，戶名：鑫瀧百貨行白秋萍） 109年6月15日13時22分許 臺北市○○區○○○路0段000號（華南銀行忠孝東路分行）自動提款機 20,000元 甲○○犯三人以上共同詐欺取財罪，處有期徒刑壹年貳月。 上訴駁回。 11（偵字第25181號追加起訴書附表一編號2） 己○○/提告 本案詐騙集團成員於109年6月15日10時37分許，致電己○○，佯稱：係其友人秀敏，請加入LINE好友「惜福」，並需借款云云，致己○○陷於錯誤，而依指示匯款。 109年6月15日11時16分至11時18分許止 50,000元 30,000元 臺灣新光銀行帳戶（帳號000-0000000000000號，戶名：鑫瀧百貨行白秋萍） 109年6月15日11時38分許起至14時41分許止 臺北市○○區○○○路0段000號（台新銀行忠孝分行）自動提款機 20,005元 20,005元 20,005元 20,005元 甲○○犯三人以上共同詐欺取財罪，處有期徒刑壹年參月。 上訴駁回。 12（起訴書附表一編號5） 寅○○/提告 本案詐騙集團成員於109年6月15日14時許，致電寅○○，佯稱：係其友人要求加LINE好友云云，寅○○遂將之加入LINE通訊軟體好友；本案詐騙集團成員復於翌（16）日10時許，以LINE通訊軟體致電寅○○，謊稱：向友人借票到期，急需借款云云，致寅○○陷於錯誤，而依指示匯款。 109年6月16日12時20分許 30,000元 玉山銀行八德分行帳戶（帳號：000-0000000000000號，戶名：白秋萍） 109年6月16日12時44分許起至12時45分許止 臺北市○○區○○○路0段000號（台北富邦銀行和平分店）自動提款機 20,005元 10,005元 　  甲○○犯三人以上共同詐欺取財罪，處有期徒刑壹年貳月。 上訴駁回。 13（偵字第17775號追加起訴書附表一編號6） 子○○／提告 本案詐騙集團成員於109年6月15日17時30分許，致電子○○，佯稱：係其姪子並因更改電話號碼需重新加入好友云云，子○○遂將之加入LINE通訊軟體好友。本案詐騙集團成員乃於翌（16）日10時10分前，致電子○○，向其謊稱：因投資失利需現金周轉云云，致子○○陷於錯誤，而依指示匯款。 109年6月16日13時許 30,000元 玉山銀行八德分行帳戶（帳號：000-0000000000000號，戶名：白秋萍） 109年6月16日13時7分許起至13時8分許止 臺北市○○區○○○路0段000號（華泰銀行和平分行）自動提款機 20,000元 10,000元 甲○○犯三人以上共同詐欺取財罪，處有期徒刑壹年貳月。 上訴駁回。 14（偵字第17775號追加起訴書附表一編號4） 辰○○ 本案詐騙集團成員於109年6月16日9時30分許，致電辰○○，向其佯稱：係其孫子，因生意要借款云云，致辰○○陷於錯誤，而依指示匯款。 109年6月16日12時43分許 20,000元 臺灣銀行帳戶（帳號：000-000000000000號，戶名：白秋萍） 109年6月16日13時11分許 臺北市○○區○○○路0段000號（華泰銀行和平分行）自動提款機 20,000元 甲○○犯三人以上共同詐欺取財罪，處有期徒刑壹年貳月。 上訴駁回。 15（偵字第26270號追加起訴書附表一編號1） 丁○ 本案詐騙集團成員於109年6月16日10時許，致電丁○，佯稱：係其姪女林婉婷，使丁○將之加入LINE通訊軟體好友。本案詐騙集團成員復於同（16）10時30分許，向丁○謊稱：因缺錢急需借款云云，致丁○陷於錯誤，而依指示匯款。 109年6月16日13時9分許 60,000元 臺灣銀行帳戶（帳號：000-000000000000號，戶名：白秋萍） 109年6月16日13時11分（追加起訴書附表二所載「109年6月9日」應予更正） 臺北市○○區○○○路0段000號（華泰銀行和平分行）自動提款機 20,000元  甲○○犯三人以上共同詐欺取財罪，處有期徒刑壹年參月。 上訴駁回。 

附表二：（扣案物品）
編號 名稱 備註 1 三星牌黑色NOTE3行動電話1支（內含門號0000000000號SIM卡1張；IMEI碼：000000000000000/01號）  2 仟元鈔票之現金共計114,000元 依被告所述暨其LINE通訊軟體對話紀錄之翻拍照片、提領明細，可知左列款項部分來自下列被害人受騙匯入款項之混同： ㈠玉山銀行（八德分行）帳戶（帳號：000-0000000000000號，戶名：白秋萍）： 1、寅○○：10,000元 2、庚○○：30,000元 3、子○○：20,000元、10,000元（共 　 計30,000元） ㈡臺灣銀行帳戶（帳號：000-000000000000號，戶名：白秋萍）： 1、戊○○：10,000元　 2、辰○○、丁○：共計20,000元 3 台新銀行提款卡（卡號：00000000000000號，戶名：白秋萍）1張 被告擔任車手提領附表一編號7被害人辛○○匯入款項之帳戶提款所用之提款卡 4 臺灣銀行提款卡（卡號：000000000000號，戶名：白秋萍）1張 被告擔任車手提領附表一編號6被害人戊○○、附表一編號14辰○○、附表一編號15丁○匯入款項之帳戶提款所用之提款卡 5 玉山銀行提款卡（VISA卡號：0000000000000000）1張  被告擔任車手提領附表一編號8被害人庚○○、附表一編號13子○○、附表一編號12寅○○匯入款項之帳戶提款所用之提款卡 6 周品禎申設之帳戶存摺、提款卡： ⑴第一銀行之存摺1本、提款卡1張（帳/卡號：00000000000號） ⑵台北富邦銀行之存摺1本、提款卡1張（帳/卡號：000000000000號） ⑶土地銀行之存摺1本、提款卡1張（帳/卡號：000000000000號） ⑷台新銀行之存摺1本、提款卡1張（帳/卡號：00000000000000號） 非供本案犯罪所用之物 7 新光銀行提款卡（卡號：00000000000000）1張